【裁判字號】    98,台上,293
【裁判日期】    980115
【裁判案由】    強盜等罪
【裁判全文】
最高法院刑事判決              九十八年度台上字第二九三號
上  訴  人  甲○○
選任辯護人  林順益律師
上  訴  人  乙○○
選任辯護人  蕭守厚律師
上  訴  人  丙○○
選任辯護人  蔡樹基律師
上  訴  人  丁○○
選任辯護人  林銘龍律師
上列上訴人等因強盜等罪案件，不服台灣台灣高等法院中華民國
九十七年九月三十日第二審更審判決（九十七年度上更(一)字第二
四二號，起訴案號：台灣板橋地方法院檢察署九十四年度偵字第
一一四一二號、九十五年度偵緝字第四八八、五八一號），提起
上訴，本院判決如下：
    主  文
上訴駁回。
    理  由
按刑事訴訟法第三百七十七條規定，上訴於第三審法院，非以判
決違背法令為理由，不得為之，是當事人提起第三審上訴，應以
原判決違背法令為理由，係屬法定要件。如果上訴理由書狀並未
依據卷內訴訟資料，具體指摘原判決不適用何種法則或如何適用
不當，或所指摘原判決之違法情事，顯與法律規定得為第三審上
訴理由之違法情形不相適合時，均應認其上訴為違背法律上之程
式，予以駁回。本件原判決撤銷第一審關於上訴人甲○○加重強
盜部分、上訴人乙○○共同未經許可，持有可發射子彈具有殺傷
力之改造手槍部分、上訴人丙○○、丁○○部分之科刑判決，改
判論處甲○○共同未經許可，持有可發射子彈具有殺傷力之改造
手槍（累犯）罪刑；又依修正前刑法牽連犯關係從一重論處甲○
○犯強盜罪而有刑法第三百二十一條第一項第三、四款之情形（
累犯）罪刑；論處乙○○、丙○○共同未經許可，持有可發射子
彈具有殺傷力之改造手槍（乙○○累犯）罪刑；依修正前刑法牽
連犯關係從一重論處丁○○犯強盜罪而有刑法第三百二十一條第
一項第三、四款之情形（累犯）罪刑。已詳敘認定犯罪事實所憑
之證據及其認定之理由，並對上訴人等所辯各節，如何不足採信
，均已依據卷內資料，詳予指駁及說明，從形式上觀察，並無任
何違背法令之處。而證據之取捨及事實之認定，為事實審法院之
職權，茍其判斷無違經驗法則或論理法則，即不能任意指為違法
。查關於民國九十四年七月四日甲○○、乙○○、丙○○共同未
經許可，持有可發射子彈具有殺傷力之改造手槍部分（即原判決
事實二部分），原判決係依憑查獲警員陳鳳堂、張國松之證言，
丙○○、乙○○於警詢之陳述，於甲○○、乙○○共同以變造之
國民身分證、汽車駕駛執照，由甲○○冒用「義雄」名義租用之
小客車內（甲○○及乙○○偽造文書部分，均經判處罪刑確定）
查獲，經內政部警政署刑事警察局鑑驗結果認具殺傷力之改造手
槍一支（槍枝管制編號0000000000）及子彈五顆，參酌證人洪宗
源、吳政霖之證言等證據調查之結果，綜合判斷，認共乘前述小
客車之甲○○、乙○○、丙○○均知情而共同持有前述改造手槍
及子彈，證人蘇冠華之證言，無從資為甲○○有利之證明，甲○
○所辯其從頭到尾均不在場，亦未持有該槍、彈，乙○○、丙○
○所辯不知車上有槍、彈云云，均無可採；另關於九十四年七月
十九日甲○○與丁○○、蘇國仁（另案判處罪刑）共同未經許可
，持有可發射子彈具有殺傷力之改造手槍、子彈與妨害自由、犯
強盜罪而有刑法第三百二十一條第一項第三、四款之情形部分（
即原判決事實三部分），原判決亦已敘明係依憑證人即被害人戊
○○之證言，丁○○於檢察官偵查時之自白，甲○○、蘇國仁之
警詢陳述，扣案經內政部警政署刑事警察局鑑驗結果，認具殺傷
力之改造手槍一支（槍枝管制編號0000000000）及子彈三顆，參
酌卷附贓物認領保管單以及卷內其他證據調查之結果，認甲○○
、丁○○與共犯蘇國仁確有前述犯行，所辯係向被害人催討欠款
云云，諉無可採，已詳敘其取捨證據及認定事實之心證理由，並
說明其三人共同前往，由蘇國仁先控制被害人所騎乘機車，再與
甲○○令被害人坐上丁○○所駕駛之汽車，上車後旋即以毆打、
持槍恫嚇、押車等方式，致被害人不能抗拒而交付款項等，顯係
事前謀劃，而非臨時起意。再丁○○與被害人戊○○交談、強索
款項，甲○○及蘇國仁同車見聞，自無不知丁○○與被害人間確
非催討欠款之行為，則其等事前謀劃、並參與實行加重強盜犯行
，期間均未曾中止其行為，均為本件共同正犯。所為論斷無違經
驗法則或論理法則，亦非以丁○○之自白或被害人之證言為有罪
判決之唯一證據，核與證據法則並無違背，亦無所指理由不備或
理由矛盾之違法情形存在。又關於被害人及各共同被告於警詢及
偵查中陳述之證據能力，原判決已於理由一之(一)(二)詳予敘明，經
核尚無不合。另警員陳鳳堂、張國松以及丙○○、乙○○、蘇國
仁、吳政霖、戊○○、丁○○等人之供述筆錄，前述改造手槍、
子彈與內政部警政署刑事警察局鑑驗通知書等證據，原審於審判
期日均已依法逐一提示並告以要旨或提示供上訴人等辨認，使其
等有適當辯論之機會，有審判筆錄可資憑按，甲○○上訴意旨猶
指為未提示，顯非依據卷內資料為指摘。其餘上訴意旨，對於原
判決究竟如何違背法令，並未依據卷內資料為具體指摘，徒執陳
詞，而為事實之爭辯，並對原審採證認事之職權行使，任意指摘
，難謂已符合首揭法定上訴要件。其等上訴違背法律上之程式，
均應予駁回。
據上論結，應依刑事訴訟法第三百九十五條前段，判決如主文。
中    華    民    國  九十八  年    一    月   十五   日
                      最高法院刑事第十二庭
                          審判長法官  石  木  欽
                                法官  洪  佳  濱
                                法官  呂  丹  玉
                                法官  段  景  榕
                                法官  張  祺  祥
      本件正本證明與原本無異
                                      書  記  官
中    華    民    國  九十八  年    一    月  二十二  日
                                                      V


司法院資訊處製作；財團法人民間司法改革基金會備份。
